臺灣高雄地方法院民事判決
                                      111年度勞小字第8號
原      告  洪玉鳳  
被      告  陸潔有限公司

法定代理人  王鴻儒  
訴訟代理人  楊夢萍  
上列當事人間給付職業災害補償事件，本院於民國111年2月22日
言詞辯論終結，判決如下：
    主  文
原告之訴駁回。
訴訟費用新台幣壹仟元由原告負擔。
    事實及理由
一、原告主張：原告自民國106年2月2日起受僱於被告擔任清潔
    人員，108年3月份之月投保薪資為新台幣（下同）23,100元
    。108年3月20日下午2時10分許，原告從左營家中騎機車前
    往位於前鎮之工作處，上班途中發生交通事故（下稱系爭事
    故），受有「右手第一及第四掌骨閉鎖性骨折、左內踝閉鎖
    性骨折」等傷害，108年3月20日車禍後經救護車送往國軍高
    雄總醫院急診住院，至108年4月1日出院，108年5月6日回診
    時醫囑仍需復健，建議修養至108年5月31日，原告每月薪資
    為23,100元，被告尚積欠原告2.34個月之工資補償54,054元
    ，爰依勞動基準法（下稱勞基法）第59條第1項第2款規定，
    提起本訴，並聲明：被告應給付原告54,054元，及自起訴狀
    繕本送達之翌日起至清償之日止，按年息5%計算之利息。
二、被告則以：系爭事故兩造已在高雄市勞工局達成和解，原告
    上班時間為5點，發生事故時間為2時10分，與原告上班時間
    不符合，當天原告騎重型機車，被告之前有請原告提出重型
    機車駕照，但原告並未提出重型機車駕照語置辯，並聲明：
    原告之訴駁回。
三、本院之判斷：
  ㈠按「被保險人上、下班，於適當時間，從日常居、住處所往
    返就業場所，或因從事二份以上工作而往返於就業場所間之
    應經途中發生事故而致之傷害，視為職業傷害。」、「被保
    險人於第四條、第九條、第十條、第十六條及第十七條之規
    定而有下列情事之一者，不得視為職業傷害：…二、未領有
    駕駛車種之駕駛執照駕車。…」勞工保險被保險人因執行職
    務而致傷病審查準則（下稱傷病審查準則）第4條、第18條
    第2款定有明文。準此，勞工因由日常居、住處所或就業場
    所出發，至公畢返回日常居、住處所或就業場所期間之職務
    活動及合理途徑發生事故而致之傷害，固得視為職業災害，
    惟如有違反同準則第18條各款之行為，因危險發生之原因已
    非雇主可控制或可合理預期，且與執行職務間難認有相當因
    果關係，自不得視為職業災害。
  ㈡原告騎乘重型機車發生系爭事故，發生時並未領有重型機車
    駕照一節，除經原告自承外（本院卷第43頁背面），並有高
    雄市政府勞工局勞資爭議調解紀錄附卷可稽（本院卷第51頁
    正反面），堪認原告未領有駕駛重型機車之駕駛執照駕車，
    依傷病審查準則第18條第2款之規定，自不得視為職業災害
    。
四、從而，原告依勞基法第59條第2款規定，請求被告給付職業
    災害工資補償54,054元，及自起訴狀繕本送達之翌日起至清
    償之日止，按年息5%計算之利息，為無理由，應予駁回。
五、本件事證已臻明確，兩造其餘主張及舉證等攻擊防禦方法，
    核與判決結果不生影響，爰不一一論述。
六、本件應適用小額訴訟程序，依民事訴訟法第436條之19第1項
    規定，法院為訴訟費用之裁判時，併確定訴訟費用額為1,00
    0元。
七、訴訟費用負擔之依據：民事訴訟法第78條。
中　　華　　民　　國　 111　　年　　3 　　月　　8 　　日
                  勞動法庭    法  官   吳芝瑛
以上正本係照原本作成。 　　　　　　　　　
如對本判決上訴，須於判決送達後20日內向本院提出上訴狀，並
須表明原判決所違背之法令及其具體內容與依訴訟資料可認為原
判決有違背法令之具體事實之上訴理由。（均須按他造當事人之
人數附繕本）。
民事訴訟法第436-24條第2 項：對於本判決之上訴，非以違背法
令為理由，不得為之。
中　　華　　民　　國　　111 　年　　3 　　月　　8 　　日
                              書記官   劉玟君